Inventaris van het archief van het Ministerie van Defensie: Luchtmachtstaf, Chef Technische Zaken en Materieel (CTZM) en Chef Verbindingen en Elektronica (CVE) en taakvoorgangers, (1946) 1947-1957
Nationaal Archief, Den Haag
Koninklijke Luchtmacht: Chef Technische Zaken en Materieel en de Chef Verbindingen en Elektronica van de Luchtmachtstaf
KLu / Chef TZM en Chef VE
1946-1957
merendeel 1947-1957
D94
3.40 meter; 140 inventarisnummers.
Normale geschreven, getypte en gedrukte documenten, geen bijzondere handschriften.
Nationaal Archief, Den Haag
Stafofficier Technische Zaken van de Luchtmachtstaf, 1947
Sectie Technische Zaken van de Luchtmachtstaf, 1948
Afdeling Technische Zaken van de Luchtmachtstaf, 1950
Chef Materieel van de Luchtmachtstaf, 1951
Chef Materieel en Technische Zaken van de Luchtmachtstaf, 1952
Chef Materieel van de Speciale Staf van de Luchtmachtstaf, 1954
Chef Technische Zaken en Materieel van de Uitvoerende Staf van de Luchtmachtstaf, 1955
Hoofd Bureau Verbindingstechnische Zaken van de Sectie M1 Technische Zaken, onderdeel van de Technische Administratie en Documentatie van de Luchtmachtstaf, 1951
Sectie L6 Verbindingen van de Controle Militaire Administratie van de Luchtmachtstaf, 1952
Chef Verbindingendienst van de Speciale Staf van de Luchtmachtstaf, 1954
Chef Verbindingen en Elektronica van de Uitvoerende Staf van de Luchtmachtstaf, 1955
Dit archief gaat over de aanschaf en het functioneren van materieel bij de luchtmacht - voornamelijk vliegtuigen, bewapening en radiozenders. Daarnaast bevat het archief stukken over de ontwikkeling van nieuw materieel, over de inzet van en trainingen met het materieel en over bedrijfsongevallen (vliegtuigongelukken). Een deel van het archief heeft betrekking op het gebruik van luchtmachtbases.
Archiefvorming
Geschiedenis van de archiefvormer
Chef Technische Zaken en Materieel (CTZM) van de Luchtmachtstaf en taakvoorganger, 1947 - 1957
Per 1 maart 1947, met de reorganisatie van de hogere legerleiding, wordt de functie van Chef van de Luchtmachtstaf (CLS) ingesteld. De instelling van deze functie impliceerde tevens het beginsignaal voor vorming van de Luchtmachtstaf binnen het Ministerie van Oorlog. De staf van de CLS zou bestaan uit een stafofficier Organisatiën, stafofficier Opleidingen, stafofficier Personeel (tevens directeur Legerluchtmachttroepen) en een stafofficier Technische Zaken. Deze laatste was belast met de behandeling van aangelegenheden op vliegtechnisch, bewapeningtechnisch en verbindinggebied, de technische voorbereiding van en controle op de aanschaffing en de technische documentatie.
In december 1947 wordt het Kantoor Luchtmacht-Aanschaffingsdienst ingesteld en toegevoegd aan de stafofficier Technische Zaken met als taak de aanschaf van materieel voor de Luchtmacht.
In 1950 wordt prof. dr. Ir G. Otten, tot dusver hoofd van de Afdeling Technische Zaken benoemd tot directeur Materieel Luchtmacht en belast met de verwerving van specifiek luchtvaartmaterieel. Net als de directeur Materieel Landmacht wordt hij als eerste adviseur direct onder de minister van Oorlog geplaatst. Als directeur Materieel Luchtmacht bleef hij wel lid van de Luchtmachtraad. De CLS behield in zijn staf een chef Materieel Luchtmacht als directe medewerker. Dit had te maken met de omstandigheid dat de directeur Materieel Luchtmacht belast was met de ‘voorzien-in’ functie, terwijl de Luchtmachtstaf verantwoordelijk was voor de ‘instandhouding’ van het vliegend materieel.
In de daarop volgende jaren blijft de functie zich ontwikkelen. In 1954 bestaat de functie van chef Materieel uit de volgende taken:
Het optreden als technisch adviseur van de Chef Luchtmachtstaf ten aanzien van al het materieel.
Het bepalen van de behoefte aan het materieel.
Het ontwerpen van de beheers- en of technische voorschriften betreffende het materieel, welke voorschriften betrekking hebben op overname, opslag, administratie, distributie, technisch gebruik, onderhoud, registratie, modificatie, herstel en afschrijving.
Het regelen van de distributie van het betreffende materieel en het eventueel het beproeven hiervan.
Het opstellen van de materieelspecificaties en het meewerken aan het codificeren van dit materieel bij de Koninklijke Luchtmacht.
Het ontwerpen van voorschriften en instructies verband houdende met de mobilisatie- en oorlogsvoorbereiding.
Alle bovengenoemde taken hebben geen betrekking op verbindings- en elektronisch materieel dat onderdeel behoort tot het taakgebied van de verderop beschreven chef Verbindingen en Elektronica van de Luchtmachtstaf.
Hieronder zijn de naamswijzingen opgenomen over de periode 1947 - 1957:
1947 Stafofficier Technische Zaken van de Luchtmachtstaf
1948 Sectie Technische Zaken van de Luchtmachtstaf
1950 Afdeling Technische Zaken van de Luchtmachtstaf
1951 Chef Materieel van de Luchtmachtstaf
1952 Chef Materieel en Technische Zaken van de Luchtmachtstaf
1954 Chef Materieel van de Speciale Staf van de Luchtmachtstaf
1955 Chef Technische Zaken en Materieel van de Uitvoerende Staf van de Luchtmachtstaf
Chef Verbindingen en Elektronica (CVE) van de Luchtmachtstaf met taakvoorgangers, 1951 - 1956
De CVE en taakvoorganger verzorgden vanaf 1951 alle aangelegenheden op het verbindingstechnische gebied voor de Luchtmacht. Gedurende de periode 1951 – 1956 is de naam een aantal keren gewijzigd, zie onderstaand overzicht van naamswijzigingen. Het maakte de hele periode deel uit van de Luchtmachtstaf. De taak is gedurende de periode niet noemswaardig gewijzigd.
In 1954 heeft de CVE de volgende taakomschrijving:
Het optreden als tactische en technische adviseur van de chef van de Luchtmachtstaf ten aanzien van verbindings- en elektronische aangelegenheden.
Het uitwerken, bijhouden en uitgeven van de verbindingsplannen op grond van de nationale en internationale samenwerking.
Het ontwerpen van de tactische verbindingsvoorschriften.
Het verdelen, registreren en controleren van frequenties.
Het samenstellen en verwerken van statistische gegevens betreffende het berichtenverkeer en het opmaken van verkeersanalyses.
Het samenstellen en leiden van verbindingsoefeningen waarbij meer dan een commando is betrokken.
Het indelen van de niet aan commando’s toegewezen autoradiostations.
Het geven van voorschriften en instructies inzake het gebruik van verbindingsmiddelen bij de offensieve en defensieve oorlogsvoering.
Het bepalen van de behoefte aan en het regelen van de distributie en beproeven van verbindings- en elektronisch materieel.
Het ontwerpen van de technische voorschriften met betrekking tot de verbindings- en elektronisch materieel.
Het opstellen van de materieelspecificaties en het meewerken aan het codificeren van dit materieel bij de Koninklijke Luchtmacht.
Het ontwerpen van voorschriften en instructies verband houdende met de mobilisatie- en oorlogsvoorbereiding.
Het opstellen, uitwerken, bijhouden en uitgeven van het luchtmachtcodeplan en ander codeplannen.
Het samenstellen en uitgeven van instructies inzake het geheimschriftverkeer en controle hierop, alsook het beslissen omtrent het in en uit dienst stellen van geheimschriften.
Het opstellen en uitgeven van instructies inzake beveiliging van het berichtenverkeer.
Het uitoefenen van controle over alle grond- en luchtverbindingen op de naleving van de voorschriften (luisterdienst).
Het uitvoeren van speciale opdrachten door de luisterdienst.
Het houden van functionele toezicht op de verzending, ontvangst en distributie van alle telegrammen tussen de luchtmachtonderdelen en naar en van het buitenland (verbindingscentrum).
Hieronder zijn de naamswijzingen opgenomen over de periode 1951-1956:
1951 Hoofd Bureau Verbindingstechnische Zaken van de Sectie M1 Technische Zaken, onderdeel van de Technische Administratie en Documentatie van de Luchtmachtstaf
1952 Sectie L6 Verbindingen van de Controle Militaire Administratie van de Luchtmachtstaf
1954 Chef Verbindingendienst van de Speciale Staf van de Luchtmachtstaf
1955 Chef Verbindingen en Elektronica van de Uitvoerende Staf van de Luchtmachtstaf
Geschiedenis van het archiefbeheer
De verwerving van het archief
Het archief is krachtens bepalingen van de Archiefwet overgebracht.
Inhoud en structuur van het archief
05.01; 2.13
Selectie en vernietiging
Voor de kerntaak van deze archieven is bij de selectie van het archief gebruik gemaakt van de volgende selectielijsten:
Selectielijst voor de neerslag van de handelingen van de minister van Defensie en de onder hem ressorterende actoren op het beleidsterrein Militair materieel over de periode vanaf 1945, vastgesteld bij beschikking van 29 januari 2007 nr. C/S&A/07/240, Stcrt. 2007-79
Selectielijst voor de neerslag van de handelingen van de minister van Defensie en de onder hem ressorterende actoren op het beleidsterrein Militaire Operatiën over de periode vanaf 1945, vastgesteld bij beschikking van 3 mei 2005/Nr. C/S&A/05/933, Stcrt. 2005-113, rekening houdend met de rectificatie in Stcrt. 2005-126
Selectielijst voor de neerslag van de handelingen van de minister van Defensie en de onder hem ressorterende actoren op het beleidsterrein Overheidsinformatievoorziening over de periode 1945-1999, vastgesteld bij beschikking van 11 juli 2003 nr. C/S/03/1691, Stcrt. 2003-202
Selectielijst voor de neerslag van de handelingen van de minister van Defensie en de onder hem ressorterende actoren op het beleidsterrein Organisatie van de Rijksoverheid over de periode1945-1999, 5 juli 2005/Nr. C/S&A/05/1362, Stcrt. 2005-245
Selectielijst voor de neerslag van de handelingen van de minister van Defensie en de onder hem ressorterende actoren op het beleidsterrein Militair Personeel over de periode vanaf 1945, 19 december 2005/Nr. C/S&A/05/2602, Stcrt. 2006-46
Selectielijst voor de neerslag van de handelingen van de minister van Defensie en de onder hem ressorterende actoren op het beleidsterrein rijkshuisvesting over de periode vanaf 1945, 12 maart 2007/Nr. C/S&A/07/525, Stcrt. 2007-142
Selectielijst voor de neerslag van de handelingen van de minister van Defensie en de onder hem ressorterende actoren op het beleidsterrein Rijksbegroting over de periode 1945–2000 (Stcrt 1998-142 en aanvullingen/wijzigingen bij Stcrt 2005- 62 en Stcrt. 2006- 56)
Op grond van artikel 5 e van het Archiefbesluit zijn onderstaande onderwerpen van vernietiging uitgesloten:
(productie)overzichten waarop vliegtuigen staan vermeld: toestand, conditie, aanwezigheid, sterkte, vlieggereedheid (uniek en compleet aanwezig over de jaren 49 - 53).
Stukken betreffende de Fokker S.11, S.12, S.13 en S.14 les/instructievliegtuigen.
Stukken betreffende het gebruik, de kwaliteit en geschiktheid van vliegtuigen
Stukken betreffende verf- en schilderschema’s, registratiekenmerken, -tekens, herkenningstekens, camouflage en beschildering.
Stukken betreffende overname, afstoten, overdragen, uit dienst stellen, verkoop en afschrijven van vliegtuigen.
Ombouwen van vliegtuigen, anders dan modificatie
Bestellen, aanschaf, contracten of verkrijgen via hulpprogramma’s (Target en MAP, MDAP).
Voor de selectie had het archief van CTZM een omvang van 3,8 meter. Het voor bewaren aangemerkte deel van het archief is na bewerking verzonden naar het Nationaal Archief te Den Haag. Dat bestaat, na materiële verzorging,uit 0,8 meter te bewaren archiefbescheiden. 3 meter archiefbescheiden is retour naar de zorgdrager gegaan. Het betreft hier voor vernietiging in aanmerking komende stukken, die echter door de zorgdrager zijn aangemerkt als geheim of confidentieel.
Voor de selectie had het archief van CVE van de Luchtmachtstaf en taakvoorganger een omvang van 5,7 meter Het voor bewaren aangemerkte deel van het archief is na bewerking verzonden naar het Nationaal Archief te Den Haag. Dat bestaat, na materiële verzorging, uit 2,38 meter te bewaren archiefbescheiden. De overige archiefbescheiden zijn retour zorgdrager gegaan. Het betreft hier de voor vernietiging in aanmerking komende stukken.
Ordening van het archief
Voor de te bewaren archiefbescheiden van bovengenoemde archieven is een indeling gekozen op basis van het Registratuurplan van het Ministerie van Defensie. Voor wat betreft de indeling van materieel (code 47) is de indeling gebruikt uit het Nederlands Handboek over het NATO-Codificatiesysteem. NATO-classificatie deel 1. Groepen en Klassen (Den Haag 1966).
Aanwijzingen voor de gebruiker
Openbaarheidsbeperkingen
Deels openbaar, deels beperkt openbaar (A). Betreft inv.nr. 4.
Materiële beperkingen
Het archief kent geen beperkingen voor het raadplegen van stukken als gevolg van slechte materiële staat.
Aanvraaginstructie
Openbare archiefstukken kunnen online worden aangevraagd en gereserveerd. U kunt dit ook via de terminals in de studiezaal van het Nationaal Archief doen. Om te kunnen reserveren dient u de volgende stappen te volgen:
U maakt een profiel aan op www.gahetna.nl, en logt vervolgens in
Via de archiefinventaris (alleen de beschrijvingen met rode nummers) selecteert u het gewenste archiefstuk door op de knop 'Reserveren' te klikken
In het volgende scherm geeft u aan op welke dag u het archiefstuk wilt inzien
Indien u zich bevindt in de studiezaal en een tafelnummer heeft ontvangen kunt u dit nummer vermelden. Als u geen tafelnummer heeft kunt u tafelnummer 777 laten staan
Vervolgens bevestigt u uw reservering door deze te versturen.
Verwant materiaal
Beschikbaarheid van kopieën
De inventarisnummers van dit archief zijn niet in kopievorm beschikbaar.
Beschrijving van de series en archiefbestanddelen
- Chef Technische Zaken en Materieel van de Luchtmachtstaf en taakvoorgangers, (1946) 1947 - 1957, A
  - Maatschappelijke aangelegenheden, taal, wetenschap, godsdienst, 0
    - Financiële aangelegenheden, 04
      - Ramingen, budgettering, 04.23.5
        - Stukken betreffende het houden van toezicht op en uitvoering van de defensiebegroting., 1949 - 1956; 1; 1 pak
  - Algemeen defensiebeleid, militaire inlichtingen, beveiliging, veiligheid, publieke voorlichting en propaganda, 1
    - Veiligheid, 15
      - Vliegveiligheid, 15.11.4
        - Rapport betreffende de bedrijfszekerheid en veiligheid van zuurstofmaskers naar aanleiding van het niet goed functioneren van een aantal van deze zuurstofmaskers., 1951 - 1952; 2; 1 omslag
    - Bedrijfsongevallen, 15.2
      - Luchtvaartongevallen, 15.25
        - Stukken betreffende schade en herstelwerkzaamheden aan vliegtuigen., 1951 - 1955; 3; 1 omslag
      - Ongevallen met militaire vliegtuigen, 15.25.1
        - Stukken betreffende luchtvaartongevallen met dodelijke afloop., 1952 - 1956; 4; 1 pak
          Openbaarheid beperkt tot 1 januari 2031
  - Organisatie, 2
    - Organisatiestructuur (herstructurering, reorganisatie, organisatie-onderzoeken), 21.11
      - Stukken betreffende reorganisaties van verschillende onderdelen bij de Chef Technische Zaken en Materieel., 1946 - 1955; 5; 1 pak
    - Vastleggen van de handelingen (agenda's, verslagen van vergaderingen, algemene rapporten, (jaar) verslagen), 21.16.7
      - Vergaderverslagen van het Directoraat Materieel Luchtmacht over het verwerven van belangrijk materieel., 1952 - 1953; 6; 1 omslag
      - Maandrapporten van de opleidingsdetachementen voor piloten in de Verenigde Staten., 1952 - 1956; 7; 1 pak
      - Stukken betreffende de bewapening van North American F-86K Sabre vliegtuigen., 1952 - 1956; 8; 1 omslag
      - Stukken betreffende de voortgang van de productie van Republic F-84 Thunderjet vliegtuigen in Kopenhagen (Denemarken)., 1952 - 1956; 9; 1 omslag
      - Veertiendaagse rapportages over de materiële staat van de Fokker S-14 vliegtuigen., 1952 - 1956; 10; 1 omslag
      - Verslagen van vergaderingen tussen het Local Technical Committee en de NV Koninklijke Nederlandsche Vliegtuigfabriek Fokker over de Fokker S-11., 1952 - 1956; 11; 1 omslag
      - Vergaderverslagen van de Staf Officieren materieel (SOM)., 1953 - 1954; 12; 1 omslag
      - Maandrapporten van de Netherlands Liaison Officer bij het Detachement no. 1 7331st Technical Training Wing (MDAP) te Erding te West-Duitsland., 1955 - 1956; 13; 1 omslag
    - Departement van Defensie, 23
      - Raden en commissies, 23.14
        - Vergaderverslagen betreffende de huisvesting van luchtmachtpersneel op vliegbases en het onderhoud van vliegvelden., 1946 - 1956; 14; 1 pak
        - Vergaderverslagen van de Huisvestingscommissie., 1951 - 1956; 15; 1 omslag
        - Vergaderverslagen van de vierde en de vijfde vliegtechnische conferentie., 1953 - 1956; 16; 1 pak
        - Werkcommissies, 23.14.3
          - Vergaderverslagen van de Werkcommissie ter beoordeling van de Modificatie Standaard Meteor Onderdelen., 1955 - 1956; 17; 1 omslag
        - Werk-, stuur- en projectgroepen, 23.14.4
          - Vergaderverslagen van de Werkgroep Radiografisch Bestuurde Doelvliegtuigjes OQ-19D., 1955 - 1956; 18; 1 omslag
      - Koninklijke luchtmacht, staven en onderdelen, 23.3
        - Vliegbasis Soesterberg (Vlb SSB), 23.33.22
          - Stukken betreffende het opnieuw operationeel in gebruik nemen van de in de Tweede Wereldoorlog verwoeste vliegbasis Soesterberg., 1951 - 1956; 19; 1 omslag
        - Vliegbasis Volkel/ de Peel (Vlb VKL/DP), 23.33.24
          - Stukken betreffende de oprichting van het 311 Squadron op vliegbasis Volkel/De Peel., 1946 - 1953; 20; 1 omslag
        - Vliegbasis Valkenburg (Vlb VB), 23.33.29
          - Stukken betreffende de overdracht van de vliegbasisValkenburg aan de Marine Luchtvaartdienst., 1947 - 1949; 21; 1 omslag
  - Materiële en technische aangelegenheden, gebouwen, terreinen, enz., 4
    - Planning behoefte en behoeftevoorziening, 40
      - Organieke behoefte (uitrustingsstaten, PSU, AS, bevoorradingsschalen, tables of organization and equipment, mat. detaillijsten), 40.1
        - Stukken betreffende de opgave van in gebruik zijne vliegtuigen, motoren en technische uitrusting., 1950 - 1956; 22; 1 omslag
        - Stukken betreffende de vliegtuigsterkte (operationele gereedheid) op Nederlandse vliegbases., 1951 - 1956; 23; 1 pak
        - Statistische overzichten van de Koninklijke Luchtmacht met gegevens over opleidingen en operatiën, materieel, personeel en gebouwen, werken en terreinen., 1954 - 1956; 24; 1 pak
    - Research, ontwikkeling, ontwerp, 42
      - Inlichtingen en gegevens omtrent de goederen (rapporten, verslagen van materialen, verhandelingen enz.) Voor kwartaal- en/of jaarverslagen koppelen aan 21.16.7, 42.1
        - Stukken betreffende de voortgang van de bouw van de Gloster Meteor vliegtuigen., 1951 - 1952; 25; 1 omslag
      - Gebruikseisen, 42.42
        - Stukken betreffende de luchtmachtregistratietekens voor de Hiller H-23B helikopters., 1955 - 1956; 26; 1 omslag
    - Verwerving en verlies van goederen, 43
      - Koop (voor procedure: zie 49, zie voor zelfstandige aanschaffing ook 04.26), 43.14
        - Stukken betreffende de aanschaf van M1 Garand-geweren., 1955; 27; 1 omslag
      - Ruil (omwisselen, verwisselen, vervanging), 43.16
        - Stukken betreffende project SWAPSHOP, conversie/uitwisseling van de Republic F-84E en G Thunderjet tegen de Republic F-84F Thunderstreak., 1954 - 1956; 28; 1 omslag
    - Beheer, 45
      - Overcompleet stellen, afstoten van materieel, 45.29.5
        - Stukken betreffende de afstoting van vier Lockheed 12A vliegtuigen., 1951; 29; 1 omslag
      - Onderhoud, reparatie, revisie, ontstoren van materieel, 45.7
        - Stukken betreffende onderhoud en reparatie aan vliegtuigen., 1949 - 1956; 30-33; 1 pak en 3 omslagen
          - De Havilland Tiger-Moth, 1949 - 1951, 30
          - Gloster Meteor, 1950 - 1956, 31; pak
          - Fokker S-11, 1951 - 1956, 32
          - Fokker S-14, 1953 - 1956, 33
        - Stukken betreffende de demontage van een bij Fokker aanwezig Gloster Meteor I-17 vliegtuig., 1953; 34; 1 omslag
      - Modificatie (modo's), 45.8
        - Stukken betreffende het zwaartepunt van De Havilland Tiger Moth II vliegtuigen., 1951 - 1955; 35; 1 omslag
        - Stukken betreffende modificaties aan vliegtuigen., 1952 - 1956; 36-42; 7 omslagen
          - Republic F-84 Thunderjet, 1952 - 1953, 36
          - Tekeningen behorend bij inventarisnummer 36, 1952 - 1953, 3002
          - Gloster Meteor, 1953 - 1956, 37
          - North American Harvard, 1954 - 1955, 38
          - Fokker S-11, 1954 - 1956, 39
          - Hawker Hunter Mk. IV, 1954 - 1957, 40
          - Tekeningen behorend bij inventarisnummer 40, 1954 - 1957, 3003
          - Piper Cub L18 C, 1955 - 1956, 41
          - Beechcraft Model 18, 1956, 42
        - Stukken betreffende modificaties van DAF kerosine-tankopleggers in verband met oefening June-Primer., 1952 - 1956; 43; 1 omslag
        - Vergaderverslagen over aanschaf en modificatie van lange afstand radarapparatuur., 1953 - 1956; 44; 1 pak
        - Tekeningen behorend bij inventarisnummer 44., 1953 - 1956; 3001; 1 omslag
        - Stukken betreffende invoering van Martin Baker Mk-3H schietstoel ten behoeve van de Hawker Hunter vliegtuigen., 1954 - 1955; 45; 1 omslag
    - Onroerende goederen, 48
      - Terreinen, 48.011
        - Stukken betreffende de aanschaf van terreinen met de bedoeling om deze in te richten als schietbaan., 1951 - 1956; 46; 1 omslag
      - Tegen oorlogsomstandigheden (camouflage, schuilkelders, verduisteringsmaatregelen), 48.075
        - Stukken betreffende de camouflage van vliegtuigen., 1953 - 1954; 47-48; 2 omslagen
          - Hawker Hunter en Republic F-84-F Thunderstreak, 1953, 47
          - Piper Cub L18 C, 1953 - 1954, 48
  - Krijgskundige aangelegenheden, inclusief militaire opleidingen, 7
    - Algemeen, mobilisatievoorbereidingen, mobilisatiesysteem (ook regelingen enz.), 72.11
      - Stukken betreffende mobilisatie- en oorlogsvoorbereiding in vredestijd., 1951 - 1955; 49; 1 omslag
  - Verkeer en vervoer, berichtenwisseling, 8
    - Verwerving, installatie en beheer, 86.03
      - Stukken betreffende de ingebruikname van straalzenderstations., 1953 - 1956; 50; 1 omslag
- Chef Verbindingen en Elektronica (CVE) van de Luchtmachtstaf en taakvoorgangers, 1952 - 1957, B
  - Organisatie, 2
    - Organisatorische aangelegenheden (voor zover niet op een bepaald onderdeel betrekking hebbend), 21
      - Stukken betreffende de organisatie van het Commando no. 2 Group en opheffing van het M en G (Meldings en Gevechtsleidings) Squadron., 1953 - 1956; 51; 1 omslag
      - Stukken betreffende de voorlopige organisatie en personeelsbezetting van de Staf Chef Verbindingsdienst., 1953 - 1956; 52; 1 omslag
      - Stukken betreffende de wijziging en consequenties van de overgang van drie TPA naar twee TPA-systeem., 1954 - 1956; 53; 1 omslag
      - Stukken betreffende wijzigingen van de organisatieonderdelen van de Luchtmachtstaf., 1955 - 1956; 54; 1 omslag
      - Stukken betreffende wijzigingen van het organisatieonderdeel Depot Verbindingsmaterieel van de Luchtmachtstaf., 1955 - 1956; 55; 1 omslag
      - Organisatiestructuur (h.o. herstructurering, reorganisatie, organisatie-onderzoeken), 21.11
        - Stukken betreffende de reorganisatie van de Verbindingsafdeling CVV Squadron Hilversum., 1954; 56; 1 omslag
      - Taak, 21.13
        - Taakomschrijving van de Afdeling Technische Zaken en Materieel en van de Afdeling Verbindingsdienst., 1954 - 1955; 57; 1 omslag
      - Instructies, bekendmakingen (h.o. inbegrepen: aanwijzingen, handleidingen, directieven, bevelen, commandobrieven, stafdienstregels, e.d.), 21.15
        - Orders, richtlijnen en voorschriften., 1953 - 1956; 58-63; 1 pak en 5 omslagen
          - Van 'blijvende aard', 1953 - 1955, 58
          - Gebruik van apparatuur, 1953 - 1956, 59; pak
          - Voor het gebruik van MCAR (Multi Airport Recorder), 1953 - 1956, 60
          - Voor het gebruik van straalzenders, 1953 - 1956, 61
          - Voor onderhoud van electronische apparatuur, 1953 - 1956, 62
          - Voor instructeurs bij PTI radarapparatuur, 1955, 63